【裁判字號】    94,訴,762
【裁判日期】    950210
【裁判案由】    違反毒品危害防制條例
【裁判全文】
臺灣新竹地方法院刑事判決               94年度訴字第762號
公  訴  人  臺灣新竹地方法院檢察署檢察官
被      告  甲○○
上列被告因違反毒品危害防制條例案件，經檢察官提起公訴（九
十五年度毒偵字第二一九、七六二號），及移送併案審理（九十
五年度毒偵字第一九六０號），本院合議庭裁定進行簡式審判程
序，判決如下：
    主  文
甲○○連續施用第一級毒品，累犯，處有期徒刑拾月；扣案注射
針筒共肆支（九十四年度保管字第一四八一、一七三九號），均
沒收；又連續施用第二級毒品，累犯，處有期徒刑陸月。應執行
有期徒刑壹年貳月，扣案注射針筒共肆支（九十四年度保管字第
一四八一、一七三九號），均沒收。
    事  實
一、
  (一)甲○○前因施用毒品案件，經依本院八十七年度易字第五六
    二號裁定送勒戒處所觀察、勒戒後，認無繼續施用毒品之傾
    向，經本院於民國八十七年九月三日以八十七年度易字第五
    六二號判決免刑，於同年十月六日確定。復因施用毒品案件
    ，經依臺灣桃園地方法院八十九年度毒聲字第四五九四號裁
    定送勒戒處所觀察、勒戒後，認有繼續施用毒品之傾向，再
    依臺灣桃園地方法院八十九年度毒聲字第五０二五號裁定送
    強制戒治，嗣強制戒治執行已滿三月，戒治處所認無繼續戒
    治之必要，乃報由臺灣桃園地方法院檢察署檢察官聲請臺灣
    桃園地方法院以八十九年度毒聲字第七七六五號裁定停止戒
    治付保護管束，嗣再經臺灣桃園地方法院以九十年度毒聲字
    第二０四六號裁定撤銷停止戒治，令入戒治處所施以強制戒
    治，其後於九十一年九月二日強制戒治期滿，因臺灣桃園地
    方法院檢察署檢察官誤以為其係一犯施用毒品犯行，而於九
    十一年十月二十二日以九十一年度戒偵字第五九０號不起訴
    處分確定。復再三犯施用毒品之罪，經依本院九十二年度毒
    聲字第三六四號裁定強制戒治，甫於九十三年一月九日，因
    適用修正後毒品危害防制條例規定停止執行釋放，其施用毒
    品刑責部分，則經本院於九十二年八月二十九日以九十二年
    度訴字第二五三號判決判處有期徒刑八月、五月，定應執行
    刑一年，於同年九月二十九日確定，並於九十三年十二月十
    五日縮刑期滿執行完畢。
  (二)其於強制戒治完畢釋放後五年內，基於施用第一級毒品之概
    括犯意，自九十四年六、七月起，至同年九月二日晚上九時
    許往前回溯二十六小時內之某時止，每三、五天一次、或一
    星期一次、或半個月一次不等之頻率，以將海洛因毒品放在
    針筒內注射之方式，連續在其位於新竹縣竹東鎮○○路○段
    一九九巷二七號住處施用海洛因毒品多次；復另基於施用第
    二級毒品安非他命之概括犯意，先後於九十四年七月二十七
    日晚上九時三十三分許、同年八月十五日下午六時五十分許
    、同年九月二日晚上九時許，各回溯九十六小時內之某時，
    以將安非他命放在吸食器內加熱生煙吸食之方式，在其不詳
    友人住處等處，連續施用安非他命毒品多次。其間於下列時
    間、地點為警查獲：
    1.九十四年七月二十七日晚上六時十五分許，經警前往新竹
      縣竹東鎮○○路○段一九九巷二十七號緝捕因毒品案件遭
      通緝之彭建財時，於同在該處之甲○○身上扣得其所有（
      非專）供施打海洛因毒品用之注射針筒三支，經採尿送驗
      呈嗎啡（海洛因人體代謝物）、安非他命而查獲上情（九
      十四年度毒偵字第一九六０號併案）。
    2.九十四年八日十五日下午五時二十分許，於新竹縣竹東鎮
      ○○路○段一九九巷三十三號前，經警在甲○○身上扣得
      其所有（非專）供施打海洛因毒品用之注射針筒一支，經
      採尿送驗呈嗎啡、安非他命而查獲上情，經移送檢察官後
      釋回（九十四年度毒偵字第一六一二號起訴）。
    3.九十四年九月二日下午五時五十分許，經警持本院核發之
      搜索票前往其友人林礽財位於新竹縣竹東鎮○○路○段一
      九九巷二十一號住處內搜索，於屋內扣得姓名年籍不詳綽
      號「加菲貓」之成年男子所有之安非他命吸食器一具，對
      同在該處之甲○○採尿送驗呈嗎啡、安非他命而查獲上情
      （九十四年度毒偵字第一七一九號起訴）。
二、案經新竹市警察局移送及新竹縣警察局竹東分局報告臺灣新
    竹地方法院檢察署檢察官偵查起訴暨移送併案審理。
      理  由
一、本件被告甲○○所犯施用第一級毒品、第二級毒品之罪，均
    非死刑、無期徒刑、最輕本刑為三年以上有期徒刑之罪，或
    高等法院管轄第一審案件，被告於本院準備程序進行中，就
    被訴事實為有罪之陳述，經本院合議庭認合於刑事訴訟法第
    二百七十三條之一第一項之規定，裁定進行簡式審判程序，
    合先敘明。
二、訊據被告對於上開揭事實均坦承不諱，並有下列事證，足認
    被告自白符合事實：
  (一)被告九十四年七月二十七日（檢體編號Ｆ－３０４）、九十
    四年八月十五日（檢體編號ＧＺ00000000000）
    、九十四年九月二日（檢體編號ＧＺ0000000000
    0），三次為警查獲後所採集之尿液經送檢驗均確呈嗎啡（
    海洛因人體代謝物）及安非他命陽性反應，新竹市警察局刑
    警隊第六組毒品案件受檢人真實姓名代號對照表一份、採尿
    室毒品人口到場採尿名冊二份、台灣科技檢驗股份有限公司
    濫用藥物尿液檢驗報告三份等在卷為憑（見九十四年度毒偵
    字第一九六０號卷【下稱第一九六０號卷】第十五、十六頁
    ，九十四年度毒偵字第一六一二號卷【下稱第一六一二號卷
    】第五十四、五十五頁，九十四年度毒偵字第一七一九號卷
    第六十四、六十五頁）。
  (二)此外，並有注射針筒共四支（九十四年度保管字第一四八一
    、一七三九號，扣押物品清單見第一六一二號卷第四十八頁
    、第一九六０號卷第三十八頁）扣案可稽。
  (三)按「海洛因經注射入人體後，約百分之八十於二十四小時內
    自尿中排出，‥‥尿液中能驗出嗎啡陽性反應與其投與量、
    投與途逕、採尿時間、個人體質及檢驗方法之靈敏度有關‥
    ‥其代謝物嗎啡之平均可檢出時限約為二十六小時‥‥」，
    有行政院衛生署藥物食品檢驗局（八一）藥檢壹字第八一一
    四八八五號函在卷可稽；次按「甲基安非他命經口服投與後
    約百分之七十於二十四小時內自尿液中排出，約百分之九十
    於九十六小時內自尿液中排出，‥‥甲基安非他命之檢出與
    其投與方式、投與量、個人體質、採尿時間及檢測儀器之精
    密度等諸多因素有關，因此僅憑尿液中呈安非他命陽性反應
    ，並無法確實推算吸食時間距採集時間之長短，惟依上述資
    料推斷，最長不可能超過四日」，亦有行政院衛生署藥物食
    品檢驗局八十一年二月八日（八一）藥檢壹字第００一一五
    六號函一紙在卷可稽；是經採尿檢驗呈嗎啡、安非他命陽性
    反應者，通常可認其人於採尿前二十六、九十六小時內分別
    有施用海洛因、安非他命毒品。
  (四)綜上，本件事證明確，被告前開犯行均洵堪認定。
三、再者，被告有事實欄一(一)所載觀察勒戒、強制戒治執行完畢
    釋放之執行紀錄，有刑案資料查註紀錄表、全國施用毒品案
    件紀錄表、受觀察勒戒人毒品及前科紀錄簡列表、法務部檢
    察官線上查詢刑案人犯在監所最新資料報表、臺灣高等法院
    被告全國前案紀錄表等在卷可參（見第一六一二號卷第三十
    八至四十九頁、本院卷），是被告本件係在強制戒治執行完
    畢釋放後五年內再犯施用毒品罪，所為應依法論罪科刑。
四、論罪科刑
  (一)核被告所為係分別犯毒品危害防制條例第十條第一項之施用
    第一級毒品罪及同條例第十條第二項之施用第二級毒品罪。
  (二)連續犯：其先後多次施用第一級毒品海洛因、第二級毒品安
    非他命之行為，均各時間緊接，所犯罪名相同，顯係各出於
    概括之犯意為之，爰均依刑法第五十六條連續犯之規定以一
    施用第一級毒品罪、施用第二級毒品罪論，並均加重其刑。
  (三)不另論罪：其持有第一級毒品海洛因及第二級毒品安非他命
    後分別進而施用，其持有毒品之低度行為，應分別為施用之
    高度行為所吸收，爰不另論其持有毒品罪。
  (四)累犯：被告有事實欄一(一)所載有徒刑執行完畢之前科，為前
    揭刑案資料查註紀錄表、法務部全國檢察官線上查詢刑案人
    犯在監所最新資料報表所載明，其於有期徒刑執行完畢五年
    內，再犯本件有期徒刑以上之二罪，均應依刑法第四十七條
    規定論以累犯，並各遞加重其刑。
  (五)數罪併罰：被告所犯上開二罪，罪名不同，犯意各別，應予
    分論併罰。
  (六)量刑：爰審酌被告已因施用毒品執行觀察勒戒、強制戒治，
    並經判刑執行，卻不知悔改，且迭經查獲，仍未能痛下決心
    拒用毒品，顯然自制力薄弱，查獲次數為三次，施用毒品期
    間約二、三個月，惟念其所為係戕害自身身心健康，犯罪手
    段、情節及所生危害均尚非重大，參以其犯罪後坦承犯行等
    一切情狀，分別量處如主文所示之刑，並定應執行刑，以資
    懲儆。
五、扣案物沒收：扣案注射針筒四支，被告坦承均為其所有及為
    供施用毒品所用之物（見本院九十五年一月二十三日簡式審
    判筆錄第三頁），均應依刑法第三十八條第一項第二款諭知
    沒收。
六、檢察官以九十四年度毒偵字第一九六０號移送併案審理部分
    ，與起訴施用第一、二級毒品部分，分別有連續犯之裁判上
    一罪關係，業經檢察官於本院準備程序及簡式審判程序時以
    言詞擴張此部分之犯罪事實，本院自應併予審理，附此敘明
    。
七、據上論斷，應依刑事訴訟法第二百七十三條之一第一項、第
    二百九十九條第一項前段，毒品危害防制條例第十條第一項
    、第二項，刑法第十一條前段、第五十六條、第四十七條、
    第三十八條第一項第二款、第五十一條第五款，判決如主文
    。
本案經檢察官黃逸帆到庭執行職務。
中    華    民    國    95    年    2     月    10    日
                  刑事第三庭法  官  黃美盈
如不服本判決，應於判決送達後十日內向本院提出上訴狀（應附
繕本），上訴於臺灣高等法院。
以上正本證明與原本無異。
中    華    民    國    95    年    2     月    10    日
                            書記官  吳尚文
附錄本案論罪科刑法條：
毒品危害防制條例第十條：
施用第一級毒品者，處六月以上五年以下有期徒刑。
施用第二級毒品者，處三年以下有期徒刑。


司法院資訊處製作；財團法人民間司法改革基金會備份。
